臺灣苗栗地方法院宣示判決筆錄
111年度交易緝字第3號
公  訴  人  臺灣苗栗地方檢察署檢察官
被      告  黃水星


指定辯護人  本院公設辯護人蔡文亮
上列被告因公共危險案件（起訴案號：109年度偵字第5373號）
，本院於民國111年6月14日下午4時許，在本院第三法庭宣示判
決，出席職員如下：
                      法  官  魏正杰
                      書記官  巫  穎
                      通  譯  陳采媫
法官起立朗讀判決主文、犯罪事實要旨、處罰條文、附記事項，
及告以上訴限制、期間並提出上訴狀之法院，且諭知記載其內容
：
一、主  文：
　　黃水星駕駛動力交通工具而吐氣所含酒精濃度達每公升零點
    二五毫克以上，處有期徒刑柒月。
二、犯罪事實要旨：
　　黃水星於民國109年9月2日下午11時許起至翌（3）日上午0
    時許止，在苗栗縣竹南鎮火車站旁飲用啤酒後，竟於同（3
    ）日上午0時許，吐氣所含酒精濃度達每公升0.25毫克以上
    ，騎乘車牌號碼000-000號普通重型機車上路。嗣於同日凌
    晨1時6分許，行至同縣○○市○○路0000號前，因號牌模糊為警
    攔查發現酒味濃厚，並於同日凌晨1時10分許，對其為吐氣
    所含酒精濃度測試，測得其吐氣所含酒精濃度達每公升0.47
    毫克，而查獲上情。
三、處罰條文：修正前刑法第185條之3第1項第1款。
四、附記事項：
  ㈠被告黃水星行為後，刑法第185之3條業於111年1月28日修正
    公布，於同年月30日生效施行。修正後第1項規定提高刑度
    至「3年以下有期徒刑，得併科新臺幣40萬元以下罰金」。
    經比較新、舊法律，修正後規定無較有利於被告之情形，依
    刑法第2條第1項前段規定，應適用被告行為時即修正前之規
    定。
  ㈡檢察官就被告構成累犯之事實及應加重其刑之事項，未主張
    或具體指出證明方法（見本院111年度交易緝字第3號卷，下
    稱本院交易緝卷，第15頁），依最高法院110年度台上大字
    第5660號裁定意旨，無從論以累犯及依累犯規定加重其刑。
  ㈢本案經檢察官與被告於審判外達成協商之合意且被告已認罪
    ，考量其前科狀況，合意內容為：駕駛動力交通工具而吐氣
    所含酒精濃度達每公升0.25毫克以上，處有期徒刑7月乙節
    ，有準備程序筆錄、臺灣苗栗地方檢察署檢察官協商進行單
    暨程序記錄表在卷可稽（見本院交易緝卷第16、21頁）。
五、協商判決除有刑事訴訟法第455條之4第1項第1、2、4、6、7
    款所定情形之一，或違反同條第2項之規定者外，不得上訴
    。如有得上訴之情形，而不服本判決，得自宣示判決筆錄送
    達之日起20日內，向本院提出上訴書狀，上訴於第二審法院
    。
六、本案經檢察官姜永浩提起公訴，檢察官蕭慶賢到庭執行職務
    。
中　　華　　民　　國　　111 　年　　6 　　月　　14　　日
                  臺灣苗栗地方法院刑事第二庭
                            書記官    巫  穎
                            法  官    魏正杰
以上正本證明與原本無異。
                            書記官    巫  穎
中　　華　　民　　國　　111 　年　　6 　　月　　14　　日
附錄論罪科刑法條：
修正前中華民國刑法第185條之3
駕駛動力交通工具而有下列情形之一者，處2年以下有期徒刑，
得併科20萬元以下罰金：
一、吐氣所含酒精濃度達每公升0.25毫克或血液中酒精濃度達百
    分之零點零五以上。
二、有前款以外之其他情事足認服用酒類或其他相類之物，致不
    能安全駕駛。
三、服用毒品、麻醉藥品或其他相類之物，致不能安全駕駛。
因而致人於死者，處3年以上10年以下有期徒刑；致重傷者，處1
年以上7年以下有期徒刑。
曾犯本條或陸海空軍刑法第54條之罪，經有罪判決確定或經緩起
訴處分確定，於5年內再犯第1項之罪因而致人於死者，處無期徒
刑或5年以上有期徒刑；致重傷者，處3年以上10年以下有期徒刑
。